【裁判字號】    98,訴,1337
【裁判日期】    981224
【裁判案由】    搶奪
【裁判全文】
臺灣高雄地方法院刑事判決              98年度訴字第1337號
公  訴  人  臺灣高雄地方法院檢察署檢察官
被      告  辛○○
            丁○○
上列被告因搶奪案件，經檢察官提起公訴（98年度偵字第18666
號、第22028 號、第23632 號），被告於準備程序進行中就被訴
事實為有罪之陳述，經本院合議庭裁定改依簡式審判程序審理，
判決如下：
    主  文
辛○○所犯如附表一所示之搶奪罪，各處如附表一主文欄所示之
刑，應執行有期徒刑伍年陸月。
丁○○共同意圖為自己不法之所有，而搶奪他人之動產，處有期
徒刑柒月。
    事  實
一、辛○○前因竊盜案件，經本院以92年度訴字第1577號判處有
    期徒刑6 月確定，另因搶奪案件，經臺灣高等法院高雄分院
    以93年度上訴字第17號判處有期徒刑5 年確定，上開2 案經
    合併執行，甫於民國97年7 月21日縮短刑期假釋出監，於98
    年4 月29日保護管束期滿未經撤銷假釋，而執行完畢。詎其
    仍不知悔改，復分別基於意圖為自己不法所有之搶奪犯意，
    騎乘其母乙○○所有，車牌號碼為CCO-675 號重機車（其於
    各次行搶前均先將車牌拆下），於附表二編號1 至編號10所
    示之時間、地點，趁附表二編號1 至編號10所示各該被害人
    不及防備之際，徒手搶奪被害人所有如附表二編號1 至編號
    10所示之財物，得手後均迅速騎乘機車逃逸，並將搶得如附
    表二編號1 、2 所示之行動電話（不含SIM 卡）售予姓名年
    籍不詳，綽號「蓮霧」之成年男子，現金、消費券花用殆盡
    ，其餘皮包、行動電話門號SIM 卡、證件、信用卡、金融卡
    、印章、存摺、鑰匙等物品則隨意丟棄於不詳地點。
二、辛○○與丁○○共同基於意圖為自己不法所有之搶奪犯意聯
    絡，於98年2 月12日下午某時，由丁○○騎乘上開機車（未
    懸掛車牌）搭載辛○○一同尋覓行搶對象，待於同日16時15
    分許，行經高雄市○○區○○路312 號前時，趁庚○○徒步
    行走不及防備之際，由辛○○自庚○○左後方徒手搶奪其所
    有提於手上之皮包1 個，內含現金新台幣（下同）2,100 元
    、消費券5,700 元、SAMSUNG 牌行動電話1 支（內含門號00
    00000000號SIM 卡1 張）、兆豐銀行及聯邦銀行信用卡各1
    張等財物，得手後，2 人旋即騎乘機車逃逸現場。辛○○與
    丁○○遂取出前開皮包內之現金、消費券，由渠2 人朋分花
    用，將信用卡棄置於不詳地點，行動電話則由辛○○以數百
    元之代價售予綽號「蓮霧」之男子。
三、嗣於98年6 月28日14時30分許，丁○○騎乘上開機車搭載辛○○，行經高雄縣鳳山市○○路與中山東路口，因所騎上開
    機車未懸掛車牌而遭警攔查，當場在該機車置物箱內發現如
    附表二編號4 、5 、6 、8 所示行動電話共5 支（均不含
    SIM 卡），辛○○並於同日17時08分許，帶同警方前往高雄
    市小港區藍星計畫區○○道路旁，取出其所棄置搶得之橘色
    手提袋、手機果凍套、數位相機手提袋等財物各1 個，進而
    為警循線查悉所犯附表二編號4 、5 、6 、8 之犯行。事後
    ，辛○○於接受警察調查期間，在偵查機關未發覺其犯有如
    附表二編號1 、2 、3 、7 、9 、10及犯罪事實二所示之犯
    行前，主動坦承另犯有前揭犯行，自首而願接受裁判。
四、案經高雄市政府警察局苓雅分局及高雄縣政府警察局鳳山分
    局報告臺灣高雄地方法院檢察署檢察官偵查起訴。
    理  由
一、本案被告辛○○、丁○○所犯之罪，並非法定刑為死刑、無
    期徒刑或最輕本刑3 年以上有期徒刑之罪，亦非高等法院管
    轄第一審之案件，其於本院準備程序中就被訴事實已為有罪
    之陳述，本院乃裁定進行簡式審判程序。又簡式審判程序之
    證據調查，依刑事訴訟法第273 條之2 規定，不受同法第15
    9 條第1 項審判外陳述排除之限制，再被告辛○○、丁○○
    對於卷內之各項證據亦不爭執證據能力，故卷內所列之各項
    證據，自得作為證據，先予敘明。
二、上開犯罪事實，業據被告辛○○、丁○○坦承不諱，核與附
    表二所示各犯罪事實之證人即被害人證述情節相符，復有附
    表二所示各犯罪事實之其他物證在卷可稽，足認被告辛○○
    、丁○○之自白與事實相符。本件事證明確，被告辛○○、
    丁○○犯行洵堪認定。
三、核被告辛○○、丁○○所為，均係犯刑法第325 條第1 項之
    搶奪罪。被告辛○○與被告丁○○間，就犯罪事實二之犯行
    ，有犯意之聯絡及行為分擔，為共同正犯。被告辛○○先後
    11次搶奪犯行，犯意各別，行為互殊，應予分論併罰。又被
    告辛○○有如事實欄所述之前案紀錄，有臺灣高等法院被告
    前案紀錄表在卷可查，其受前開有期徒刑執行完畢後，5 年
    內故意再犯本件附表二編號3 至編號10所示有期徒刑以上之
    罪，該部分犯行，均為累犯，俱應依刑法第47條第1 項之規
    定，分別加重其刑。再刑法第62條所謂自首，祇以犯人在其
    犯罪未發覺前，向該管公務員自承犯罪而受裁判為已足，至
    是否同受他案訊問一併供出，與其自首之效力，並不生何影
    響（最高法院30年上字第140 號判例要旨參照）。查被告辛○○為警查獲時，警方僅循線查悉被告辛○○涉嫌如附表二
    編號4 、5 、6 、8 之搶奪犯行，其餘如附表二編號1 、2
    、3 、7 、9 、10及犯罪事實二所示之犯行，雖業據各該被
    害人報案，然尚不知悉係何人所為，係被告辛○○於98年6
    月28日為警查獲後，於偵查機關發覺其該部分犯罪前，向警
    方主動供出所犯如附表二編號1 、2 、3 、7 、9 、10及犯
    罪事實二之搶奪犯行，而自願接受裁判，員警於核對被告辛○○之特徵，並通知各該被害人到場指認並製作筆錄後，始
    確定係被告辛○○所為，業據證人即員警卯○○到庭證述（
    見本院卷第91頁）在卷，堪認上開如附表二編號1 、2 、3
    、7 、9 、10及犯罪事實二之搶奪犯行，核均與自首之要件
    相當，爰依刑法第62條前段之規定，各減輕其刑，並就附表
    二編號3 、7 、9 、10之犯行，各依法先加後減之。爰審酌
    被告辛○○、丁○○正值壯年，卻不思正途賺取財物，被告
    辛○○復已有多次竊盜、搶奪前科，甫因搶奪犯行假釋出監
    ，其於假釋期間及期滿後，短短數個月內再犯多起搶奪案件
    ，危害社會治安，侵害他人財產，造成被害人內心恐懼甚深
    ，本應從重量刑，以收刑法教化之效，惟念及被告辛○○犯
    後自首部分犯罪，被告辛○○、丁○○2 人並詳實供述坦承
    犯行，態度良好，已有悔意，復參酌渠等犯罪動機、生活狀
    況、智識程度及所生之危害等一切情狀，分別量處如主文所
    示之刑，並就被告辛○○部分定其應執行刑，以資儆懲。
據上論斷，應依刑事訴訟法第273 條之1 第1 項、第299 條第 1
項前段，刑法第28條、第325 條第1 項、第47條第1 項、第51條
第5 款、第62條前段，判決如主文。
本案經檢察官巳○○到庭執行職務。
中    華    民    國    98    年    12    月    24    日
                  刑事第七庭    法  官  簡佩珺
以上正本證明與原本無異。
如不服本判決應於收受送達後十日內向本院提出上訴書狀，並應
敘述具體理由；其未敘述上訴理由者，應於上訴期間屆滿後二十
日內向本院補提理由書（均須按他造當事人之人數附繕本）「切
勿逕送上級法院」。
中    華    民    國    98    年    12    月    24    日
                                書記官  蕭家玲
附錄論罪科刑法條：
中華民國刑法第325條
（普通搶奪罪）
意圖為自己或第三人不法之所有，而搶奪他人之動產者，處 6
月以上 5 年以下有期徒刑。
因而致人於死者，處無期徒刑或 7 年以上有期徒刑，致重傷者
，處 3 年以上 10 年以下有期徒刑。
第 1 項之未遂犯罰之。
 附表一：被告辛○○主文部分
┌──┬───────┬───────────────┬─────┐
│編號│犯罪事實      │主  文                        │備註      │
├──┼───────┼───────────────┼─────┤
│1   │如附表二編號1 │辛○○意圖為自己不法之所有，而│自首      │
│    │所示之事實    │搶奪他人之動產，處有期徒刑柒月│          │
│    │              │。                            │          │
├──┼───────┼───────────────┼─────┤
│2   │如附表二編號2 │辛○○意圖為自己不法之所有，而│自首      │
│    │所示之犯罪事實│搶奪他人之動產，處有期徒刑柒月│          │
│    │              │。                            │          │
├──┼───────┼───────────────┼─────┤
│3   │如附表二編號3 │辛○○意圖為自己不法之所有，而│累犯      │
│    │所示之犯罪事實│搶奪他人之動產，累犯，處有期徒│自首      │
│    │              │刑捌月。                      │          │
├──┼───────┼───────────────┼─────┤
│4   │如附表二編號4 │辛○○意圖為自己不法之所有，而│累犯      │
│    │所示之犯罪事實│搶奪他人之動產，累犯，處有期徒│非自首    │
│    │              │刑玖月。                      │          │
├──┼───────┼───────────────┼─────┤
│5   │如附表二編號5 │辛○○意圖為自己不法之所有，而│累犯      │
│    │所示之犯罪事實│搶奪他人之動產，累犯，處有期徒│非自首    │
│    │              │刑玖月。                      │          │
├──┼───────┼───────────────┼─────┤
│6   │如附表二編號6 │辛○○意圖為自己不法之所有，而│累犯      │
│    │所示之犯罪事實│搶奪他人之動產，累犯，處有期徒│非自首    │
│    │              │刑玖月。                      │          │
├──┼───────┼───────────────┼─────┤
│7   │如附表二編號7 │辛○○意圖為自己不法之所有，而│累犯      │
│    │所示之犯罪事實│搶奪他人之動產，累犯，處有期徒│自首      │
│    │              │刑捌月。                      │          │
├──┼───────┼───────────────┼─────┤
│8   │如附表二編號8 │辛○○意圖為自己不法之所有，而│累犯      │
│    │所示之犯罪事實│搶奪他人之動產，累犯，處有期徒│非自首    │
│    │              │刑玖月。                      │          │
├──┼───────┼───────────────┼─────┤
│9   │如附表二編號9 │辛○○意圖為自己不法之所有，而│累犯      │
│    │所示之犯罪事實│搶奪他人之動產，累犯，處有期徒│自首      │
│    │              │刑捌月。                      │          │
├──┼───────┼───────────────┼─────┤
│10  │如附表二編號10│辛○○意圖為自己不法之所有，而│累犯      │
│    │所示之犯罪事實│搶奪他人之動產，累犯，處有期徒│自首      │
│    │              │刑捌月。                      │          │
├──┼───────┼───────────────┼─────┤
│11  │犯罪事實二    │辛○○共同意圖為自己不法之所有│自首      │
│    │              │，而搶奪他人之動產，處有期徒刑│          │
│    │              │柒月。                        │          │
└──┴───────┴───────────────┴─────┘
 附表二
┌──┬────────────────────┬─────────────────┐
│編號│犯罪行為                                │證據                              │
├──┼────────────────────┼─────────────────┤
│1   │辛○○意圖為自己不法之所有，於98年2 月5 │1.被害人甲○○於警詢時（98年度偵字│
│    │日18時17分許，在高雄市○○區○○路與福安│  第23632 號卷偵三卷第12頁）、偵查│
│    │路口「全家便利商店」前，趁甲○○打開其所│  中（98年度偵字第18666 號偵一卷第│
│    │有車牌號碼為2JY-597 號重機車置物箱，欲將│  105 頁）之證述。                │
│    │其所有之紅色手提包1 個放進置物箱，不及防│2.高雄市○○區○○路與河北路口98年│
│    │備之際，徒手搶奪該紅色手提包（內有現金  │  2 月5 日18時33分、福安路498 號同│
│    │1,500 元、MOTOROLA牌行動電話1 支〈內含門│  日18時34分之監視錄影畫面定格翻拍│
│    │號0000000000號SIM 卡1 張〉、花旗銀行信用│  照片各2 張（98年度偵字第23632 號│
│    │卡、台北富邦銀行金融卡、郵局金融卡、臺灣│  卷偵三卷第13頁）。              │
│    │銀行金融卡、匯豐銀行提款卡、台新銀行金融│                                  │
│    │卡各1 張等財物），得手後即行逃逸。      │                                  │
├──┼────────────────────┼─────────────────┤
│2   │辛○○意圖為自己不法之所有，於98年2月7日│1.被害人壬○○於警詢時（98年度偵字│
│    │20時10分許，在高雄市苓雅區○○○路254 號│  第23632 號卷偵三卷第15頁）、偵查│
│    │前，趁壬○○徒步過馬路不及防備之際，自許│  中（98年度偵字第18666 號偵一卷第│
│    │金菊右後方徒手搶奪其所有持於左手之粉紅色│  92 頁）之證述。                 │
│    │手提包1 個（內有現金16,700元、NOKIA 牌行│2.高雄市○○區○○路與昌盛路口向西│
│    │動電話1 支〈內含門號0000000000號SIM 卡1 │  98 年2月7 日20時10分之監視錄影畫│
│    │張〉、壬○○之國民身分證、健保卡、兆豐銀│  面定格翻拍照片1 張（98年度偵字第│
│    │行信用卡各1 張等財物），得手後即行逃逸。│  23632 號卷偵三卷第17頁）。      │
├──┼────────────────────┼─────────────────┤
│3   │辛○○意圖為自己不法之所有，於98年5月27 │1.被害人寅○○於警詢時（98年度偵字│
│    │日11時15分許，在高雄市新興區○○○路12號│  第18666 號偵一卷第15頁反）之證述│
│    │前，趁寅○○行走中不及防備之際，自寅○○│  。                              │
│    │前方徒手搶奪其所有持於左手之黑夾1 個（內│2.高雄市○○區○○街5 號98年5 月27│
│    │有現金8,000 元、消費券2,500 元、寅○○之│  日11時12分、民主橫路24號同日11時│
│    │健保卡、壽險證照各1 張等財物），得手後即│  13分之監視錄影翻畫面定格翻拍照片│
│    │行逃逸。                                │  各1 張（98年度偵字第18666 號偵一│
│    │                                        │  卷第41頁）。                    │
├──┼────────────────────┼─────────────────┤
│4   │辛○○意圖為自己不法之所有，於98年6月5日│1.被害人丙○○於警詢時（98年度偵字│
│    │13時至14時間，在高雄縣鳳山市○○路接近光│  第23632 號卷偵三卷第20頁至第21頁│
│    │遠路口處，趁丙○○在路邊觀看攤販所陳列之│  ）之證述。                      │
│    │服飾，不及防備之際，自丙○○左後側徒手搶│2.高雄市政府苓雅分局贓物認領保管單│
│    │奪其所有夾於左手腋下之棕色手提包1 個（內│  （具領人：丙○○）1 紙（98年度偵│
│    │有現金800 餘元、MOTOROLA牌序號為00000000│  字第23632 號卷偵三卷第35頁）。  │
│    │0000000 號之行動電話1 支〈內含門號092125│3.門號0000000000號及機身序號353297│
│    │3743號SIM 卡1 張〉、郵局存摺、合作金庫銀│  010000000 號之通聯調閱查詢單（98│
│    │行存摺各1 本、丙○○之國民身份證、健保卡│  年度偵字第23632 號卷偵三卷第38頁│
│    │各1 張、印章1 枚等財物），得手後即行逃逸│  至第39頁反）。                  │
│    │。                                      │                                  │
├──┼────────────────────┼─────────────────┤
│5   │辛○○意圖為自己不法之所有，於98年6月5日│1.被害人子○○於警詢時（98年度偵字│
│    │14時40分許，在高雄市○○區○○路與意誠路│  第23632 號卷偵三卷第22頁反至第23│
│    │口處，趁子○○行走中不及防備之際，自陳虹│  頁、第25頁反）之證述。          │
│    │汝左側徒手搶奪其所有提於左手之淺咖啡色霹│2.高雄市○○區○○路179 之8 號前98│
│    │靂包1 個（內有現金40,000元、大同牌序號為│  年6 月5 日14時36分49秒之監視錄影│
│    │000000000000000 號之行動電話1 支〈內含門│  畫面定格翻拍照片1 張（98年度偵字│
│    │號0000000000號SIM 卡1 張〉、SAMSUNG 牌序│  第23632 號卷偵三卷第24頁）。    │
│    │號為00000000000000/101號之行動電話1 支〈│3.贓物認領保管單（具領人：子○○）│
│    │內含門號0000000000號SIM 卡1 張〉、子○○│  1 紙（98年度偵字第23632 號卷偵三│
│    │之國民身分證、健保卡、駕駛執照各1 張等財│  卷第36頁）。                    │
│    │物），得手後即行逃逸。                  │4. 門號0000000000號及機身序號35339│
│    │                                        │   0000000000 號之通聯調閱查詢單（│
│    │                                        │   98年度偵字第23632 號卷偵三卷第3│
│    │                                        │   7頁）。                        │
├──┼────────────────────┼─────────────────┤
│6   │辛○○意圖為自己不法之所有，於98年6月20 │1.被害人戊○○於警詢時（98年度偵字│
│    │日14時20分許，在高雄縣鳳山市○○○路與青│  第23632 號卷偵三卷第26頁反至第27│
│    │年路口，趁戊○○徒步行走，在該路口等紅燈│   頁）之證述。                   │
│    │，不及防備之際，自戊○○左後方徒手搶奪其│2. 贓物認領保管單（具領人：戊○○ │
│    │所有持於左手之手提包1 個（內有現金2,300 │   ）1 紙（98年度偵字第23632 號卷 │
│    │ 元 、SAMSUNG 牌序號為000000000000000 號│   偵三卷第34頁）。               │
│    │行動電話1 支〈內含門號0000000000號SIM 卡│                                  │
│    │1 張〉、鑰匙、戊○○之健保卡、會員卡等財│                                  │
│    │物），得手後即行逃逸。                  │                                  │
├──┼────────────────────┼─────────────────┤
│7   │辛○○意圖為自己不法之所有，於98年6月22 │1.被害人癸○○於警詢時（98年度偵字│
│    │日13時5分，在高雄縣鳳山市○○路與凱旋路3│  第22028 號卷偵二卷第7 頁至第9 頁│
│    │00巷口，趁癸○○站在該巷口不及防備之際，│  ）之證述。                      │
│    │自癸○○右後方徒手搶奪其所有持於手上之咖│2.高雄縣鳳山市○○路300 巷口98 年6│
│    │啡色皮夾1 個（內有現金約6,000 元、癸○○│  月22日13時04分之監視錄影畫面定格│
│    │之國身分證、健保卡、重大傷病卡、台新銀行│  翻拍照片4 張（98年度偵字第22028 │
│    │金卡各1 張、郵局金融卡2 張等財物），得手│  號卷偵二卷第15頁至第16頁）。    │
│    │後即行逃逸。                            │                                  │
├──┼────────────────────┼─────────────────┤
│8   │辛○○意圖為自己不法之所有，於98年6月26 │1.被害人辰○○於警詢時（98年度偵字│
│    │日11時5分許，在高雄市新興區○○○路165號│  第18666 號偵一卷第13頁反至第14頁│
│    │前，趁辰○○徒步過馬路不及防備之際，自劉│  ）之證述。                      │
│    │家玲前方徒手搶奪其所有提於左手之橘色手提│2. 贓物認領保管單（具領人：辰○○ │
│    │袋1 個（內有現金2,000 元、SONY牌序號為  │   ）1 紙（98年度偵字第18666 號偵 │
│    │00000000000000000 號行動電話1 支〈內含門│   一卷第43 頁）。                │
│    │號0000000000號SIM 卡1 張〉、辰○○之國民│                                  │
│    │身分證、機車駕駛執照、陳盈璇之殘障手冊各│                                  │
│    │1張 、手機果凍套、數位相機手提袋各1 個等│                                  │
│    │財物），得手後即行逃逸。                │                                  │
├──┼────────────────────┼─────────────────┤
│9   │辛○○意圖為自己不法之所有，於98年6月27 │1.被害人丑○○於警詢時（98年度偵字│
│    │日11時10分許，在高雄縣鳳山市○○路590巷4│  第22028 號卷偵二卷第10頁至第12頁│
│    │8號前，趁丑○○行走中不及防備之際，自陳 │  ）之證述。                      │
│    │淑瑜前方徒手搶奪其所有持於左手之咖啡色皮│2.高雄縣鳳山市○○路590 巷48號前98│
│    │夾1 個（內有現金1,000 元），得手後即行逃│  年6 月27日11時02分、11時06分之監│
│    │逸。                                    │  視錄影畫面定格翻拍照片計3 張（98│
│    │                                        │  年度偵字第22028 號卷偵二卷第17頁│
│    │                                        │  至第18頁）。                    │
├──┼────────────────────┼─────────────────┤
│10  │辛○○意圖為自己不法之所有，於98年6月27 │1.被害人己○○○於警詢時（98年度偵│
│    │日13時許，在高雄市三民區○○○街188巷16 │  字第23632 號卷偵三卷第28頁反）之│
│    │號前，趁己○○○行走中不及防備之際，自秦│  證述。                          │
│    │李春子後方徒手搶奪其所有夾於左手腋下之粉│2.高雄市○○區○○街154 號98年6 月│
│    │紅色皮包1 個（內有現金2,500 元、己○○○│  27日13時10分之監視錄影畫面定格翻│
│    │之健保卡1 張等財物），得手後即行逃逸。  │  拍照片4 張、漢口街153 號同日13時│
│    │                                        │  10分之監視錄影畫面定格翻拍照片3 │
│    │                                        │  張（98年度偵字第23632 號卷偵三卷│
│    │                                        │  第30頁）。                      │
├──┼────────────────────┼─────────────────┤
│犯罪│辛○○與丁○○共同基於意圖為自己不法所有│1.被害人庚○○於警詢時（98年度偵字│
│事實│之搶奪犯意聯絡，於98年2 月12日16時15分許│  第23632 號卷偵三卷第18頁至第18頁│
│二  │，在高雄市○○區○○路312 號前，趁庚○○│  反）之證述。                    │
│    │徒步行走不及防備之際，由辛○○自庚○○左│2.高雄市○○區○○路312 前、高雄銀│
│    │後方徒手搶奪其所有提於手上之皮包1 個（內│  行旁98年2 月12日16時16分之監視錄│
│    │有現金2,100 元、消費券5,700 元、SAMSUNG │  影畫面定格翻拍照片3 張（98年度偵│
│    │牌行動電話1 支〈內含門號0000000000號SIM │  字第23632 號卷偵三卷第10頁）。  │
│    │卡1 張〉、兆豐銀行及聯邦銀行信用卡各1 張│                                  │
│    │等財物），得手後即行逃逸。              │                                  │
└──┴────────────────────┴─────────────────┘

司法院資訊處製作；財團法人民間司法改革基金會備份。
